MICHAUD FRANCK

Développeur frontend

L HAY LES ROSES (94240) | +33 7 84 00 93 14 | frmi2018@gmail.com https://www.linkedin.com/in/franck-michaud-b60791179/

Résumé —

J'ai travaillé 24 ans dans le secteur de la réparation et de l'aide à l'expertise automobile. Durant toutes ces années, j'ai évolué sur divers postes : **graphiste 2D/3D**, **hotline**, **intégrateur de données**, **formateur** dans mon domaine, **suivi qualité** et durant 3 ans **responsable d'équipe**.

Depuis le début de l'année 2021, j'ai choisi d'étendre mon domaine de connaissance en suivant une formation **Bootcamp** de 3 mois en **développement de site web et mobile**.

Je continue depuis en **autodidacte** de me former en suivant des cours **e-learning** et de mettre en pratique mes compétences pour aquérir de l'expérience.

Je suis actuellement en recherche d'un poste à plein temps de développeur frontend.

Expérience

Indépendant | mars 2021 – aujourd'hui Développeur frontend

- · Analyser les besoins clients.
- Mettre en place une solution full stack MERN.
- Développer de nouvelles fonctionnalités.
- · Améliorer la partie UX/UI.
- Réaliser une application mobile pour Android ou IOS.

GROUPE SOLERA | février 2018 – mars 2021 Opérateur de base de données

GROUPE SOLERA | octobre 2014 – janvier 2018 Chef d'équipe de gestion de données

GROUPE SOLERA | septembre 2004 – septembre 2014 Opérateur de base de données

Sidexa | avril 1996 – octobre 2004 *Graphiste*

Formation

- Certification RS3729, Développement de site web et d'application mobile.
- Certifications e-learning sur udemy, openclasseroom ou linkedin learning.
- Bac Pro en Définition de Produits Industriels.
- Permis B

Compétence	es
------------	----

html / css / sass / javascript / react / redux / node.js / mongodb / nosql / figma / npm / expo / vue.js / git / github

Loisirs

jeux de société en club / e-learning / volleyball loisir / voyages / tgc / jogging

Langues

Français courant Anglais technique